臺灣高等法院刑事判決　　　　　　　　　　　　　九十二年度上訴字第二六九一號
　　上　訴　人　乙○○
　　即　被　告
　　選任辯護人　王東山　律師
　　選任辯護人　李美寬　律師
　　選任辯護人　許文生　律師
右上訴人因偽造文書等案件，不服臺灣臺北地方法院九十一年度訴字第一一七八號，
中華民國九十二年六月三十日第一審判決（起訴案號：臺灣臺北地方法院檢察署九十
一年度偵字第一三一六九號及移送併辦之九十二年度偵字第二七七六號），提起上訴
，本院判決如左：
    主  文
原判決撤銷。
乙○○連續行使偽造私文書，足以生損害於公眾及他人，累犯，處有期徒刑壹年肆月
，如附表二所示之物均沒收。
    事  實
一、乙○○前於民國七十七年間曾因懲治走私條例案件，經臺灣基隆地方法院以七十
    七年度訴字第一二六號判決處有期徒刑二年，再經本院七十八年上訴字第五二八
    號判決、最高法院七十九年度台上字第一七三八號判決駁回上訴確定，嗣經本院
    以八十年度聲減字第二三三二號減為有期徒刑一年，於八十年九月十一日甫執行
    完畢。乙○○明知其因前開懲治走私條例案件，曾於七十七年間為臺灣基隆地方
    法院檢察署為限制出境處分（迄八十年十一月十一日始撤銷管制）、又因違反戡
    亂時期貪污治罪條例、懲治走私條例案件，於八十四年二月三日、十一月十四日
    再經臺灣士林地方法院檢察署、臺灣士林地方法院、本院為限制出境處分迄今仍
    未解除，猶仍不知悔改，不得未經許可入出國，為達自由出、入境之目的，於八
    十年九月下旬，在臺北市○○○路之旅行社內，與秦祿興約定以新臺幣（下同）
    五十萬元之代價，由秦祿興提供入出境所需文件，遂與秦祿興、甲○○三人共同
    基於行使變造國民身分證申請
    翔提供國民
    達之相片換貼於甲○○之國民
    於同年九月三十日，在臺北市○○路○段二之二號五樓外交部領事事務司（嗣於
    八十一年五月改制為領事事務局），提出辦理
    之變造「甲○○」國民
    員無法確實查核申請所附照片為乙○○，利用不知情之領事事務司人員於同年十
    月一日核發顯影乙○○照片之「甲○○」之變造
    五九九二八）。秦祿興取得後即轉交前開「甲○○」之
    達，乙○○遂自八十年十一月八日起至八十五年十一月三日止（如附表一所示）
    持該
    分登記、
    十六年十月一日即將屆期，乙○○與甲○○二人復基於前開同一犯意，約定不定
    期給付甲○○五萬元、二十萬元之代價，由甲○○提供其
    請不知情之喜美旅行社成年之職員陳清輝於八十五年十二月上旬，在上開外交部
    領事事務局，提出辦理
    分證影本（黏貼於申請書中）、正本，利用不知情之領事事務局人員，使領事事
    務局人員於八十五年十二月十八日再度核發顯影乙○○照片之「甲○○」變造護
    照（
    ）持該
    宏達不顧仍受禁止出國之處分及不得未經許可入出國，竟基於概括之犯意，先後
    於八十九年一月十五日、三月十日、五月二十三日、九十年十一月八日持上開「
    甲○○」
    、領事事務局對於身分登記、
    二月十八日再度核發為乙○○照片之「甲○○」
    八日屆至，乙○○即依甲○○前之同意，基於前開同一犯意，委請不知情之大道
    旅行社之成年職員，於九十年十一月十八日，在上開外交部領事事務局，行使附
    具前開變造之「甲○○」國民身分證影本、正本之普通
    事事務局人員審查時察覺，而未予核發
    身分證申請
    括犯意，於九十一年三月二十九日，在臺北市○○街，以二萬元之代價，向真實
    姓名不詳之成年男子，購得丙○○之國民
    即與真實姓名年籍不詳之成年男子，基於共同變造國民
    宏達提供自己之照片予該男子，而將該照片換貼於丙○○之國民
    「丙○○」之國民
    內泡水毀壞，於九十一年三月二十九日，在臺北縣新莊市○○路之臺北縣新莊市
    戶政事務所，申請換發國民
    分證，並於附表二編號一所示之欄位偽簽「丙○○」之署名，並盜蓋前開偽刻丙○○印文，偽造「丙○○」之換發國民
    使該管承辦員登載丙○○資料、黏貼乙○○之照片，製作職務上執掌之「丙○○
    」國民
    宏達，足以生損害於丙○○、戶政機關管理
    月一日，乙○○委請不知情之喜美旅行社之成年職員許明泰、梁晶琦，在上開外
    交部領事事務局，提出辦理普通
    證影本（黏貼於申請書中）、正本，且於附表二編號三所示之處偽造「丙○○」
    之簽名，偽造「丙○○」之中華民國普通
    害於丙○○、領事事務局人員對於身分登記、
    事務局受理後，因填寫之身分證補換發日期不合，經發覺疑似冒領
    核發，始未得逞。乙○○復於九十一年四月四日，在臺北縣政府警察局新莊分局
    ，填具「中華民國
    章」之署名，並偽蓋前開偽刻之丙○○印文，偽造「丙○○」之中華民國
    失作廢申報表，並行使交付，致使該局該管公務員警王讚宜，僅依乙○○之陳述
    而為形式審查，將上開不實事項，登載於申報表中受理機關填寫欄內，足以生損
    害於丙○○、警察機關對於
    上旬，在屏東縣潮州鎮，向真實姓名不詳之成年男子，購得丁○○之國民
    、戶口名簿、偽刻印章一枚。隨即與真實姓名年籍不詳之成年男子，基於共同變
    造國民
    於丁○○之國民
    「丁○○」之國民
    月十日，在屏東縣潮州鎮戶政事務所，為「丁○○」換發國民
    使出示前開變造之「丁○○」國民
    丁○○」之署名，並蓋用前開偽刻丁○○印章之印文，偽造「丁○○」之換發國
    民
    辦員登載丁○○資料、黏貼乙○○之照片，製作職務上執掌之不實「丁○○」國
    民
    機關管理
    行社之成年職員蘇秀蘭，在上開外交部領事事務局駐高雄辦事處，提出辦理普通
    本，且於附表二編號五所示之處偽造「丁○○」之簽名，偽造「丁○○」之普通
    無法確實查核申請所附照片為乙○○，而於九十一年六月十三日核發顯影乙○○
    照片之「丁○○」變造
    達隨即於附表二編號六所示之處偽造「丁○○」之簽名，而足以生損害於丁○○
    及領事事務局對於身分登記、
    日，在臺北市○○區○○路一段八八號陽信商業銀行石牌分行，行使前開「丁○○」國民
    丁○○」之存摺存款印鑑卡（暨開戶申請書），行使交付陽信商業銀行。再於同
    年六月二十八日，在前揭陽信商業銀行石牌分行，偽造附表二編號八所示之取款
    條，行使交付行員提領帳戶內之款項，製造「丁○○」之存款信用資料。次於九
    十一年六月間，趁其姪子蔡啟榮不注意之機會，在臺北市○○區○○路二段三六
    三號全康醫事檢驗所內，竊取全康醫事檢驗所開業執照影本、空白在職證明書各
    一張（竊盜部分未據告訴），擅自於空白在職證明書中填載丁○○之資料，偽造
    「丁○○」之全康醫事檢驗所在職證明書，足以生損害於蔡啟榮為負責人之全康
    醫事檢驗所。又於九十一年六月間，在臺北縣八里鄉○○路一一三之五十七號六
    樓住處，利用不知情之女兒蔡聯珠、蔡雙璧，於附表二編號九所示之處偽造「丁○○」之簽名，而偽造「丁○○」之房屋租賃契約書，足以生損害於丁○○。乙○○於九十一年六月二十八日下午三時許，在臺北市○○○路○段二號四樓之德
    國在台協會，於附表二編號十所示之處偽造「丁○○」之簽名，偽造「丁○○」
    之簽證申請表」，並出示上開「丁○○」國民身分證、
    職證明書、存提紀錄等資料，行使交付協會人員，表示「丁○○」欲行申請簽證
    。嗣因協會人員電話查詢知有所異，始於乙○○欲至協會領取簽證時，經警當場
    查獲，並扣得乙○○犯罪所得為其所有之上開「丁○○」之國民身分證及
二、案經內政部警政署刑事警察局報請臺灣臺北地方法院檢察署檢察官偵查起訴及移
    理  由
一、訊據被告乙○○就於前揭時地取得甲○○、丙○○、丁○○之國民
    人換貼照片、申請換發國民
    ，持以申領
    之
    第三二頁、原審卷第六十五頁至七十頁、第一一三頁、第一六八頁），惟辯稱丙○○、丁○○之國民
    所承認者外（原審卷第一一三頁、第一六八頁），有關前揭甲○○之部分，亦經
    證人甲○○供述無訛（見原審卷第一八四頁、第一八五頁），復有內政部警政署
    入出境管理局九十一年八月二日境信宋字第０九一００六０五九九號函及所附入
    出境記錄（見九十一年度偵字第一三一六九號卷第七十頁以下）、甲○○之中華
    民國普通
    有管制出境特殊名冊查詢表（見九十一年度偵字第一三一六九號卷第十九、二十
    頁）、限制出境查詢結果瀏覽表（見九十二年度偵字第二七七六號卷第一一六頁
    、原審卷第一九二頁），前揭有關丙○○部分，亦經證人丙○○證述明確，且證
    人丙○○否認與被告有何買賣國民
    黃士津把我的身分證、
    起來之後我發現我的身分證、
    見原審卷第一一四頁至第一二三頁），被告亦無法舉出任何積極證人、證據以實
    其說，其所述之向丙○○購買國民
    事務所九十一年七月二十二日北縣莊戶字第０九一０００九六０九號函及所附丙○○換領國民
    六九號卷第五三頁）、丙○○於八十六年三月十九日、八十八年一月五日之國民
    察局新莊分局中華民國
    卷第三五頁）、丙○○之中華民國普通
    六九號卷第九頁）及內政部警政署刑事警察局九十一年五月十三日刑鑑字第○九
    一○一一五五○二號鑑驗通知書（見九十二年度偵字第二七七六號卷第五十五頁
    ）在卷可證，前揭有關丁○○之部分，被告有關偽造「丁○○」之全康醫事檢驗
    所之在職證明書等，亦經證蔡啟榮證明其事（見原審卷第一七○頁至第一七二頁
    ），此外，復有屏東縣潮洲鎮戶政事務所九十一年七月十八日屏潮戶字第０九一
    ０００一五一四號函及所附丁○○之換領國民
    錄查詢、丁○○之中華民國普通
    卷第八頁、第四八頁、第五一頁）、扣案丁○○之國民身分證及
    申請表及附件在職證明書、陽信商業銀行存摺影本、醫事檢驗所開業執照、房屋
    租賃契約書（見九十二年度偵字第二七七六號卷第八二至九四頁）、陽信商業銀
    行石牌分行九十二年四月二十二日陽信石牌字第九二○○八九號函及附件等（見
    原審卷第一四七頁至第一五二頁）在卷可稽；被告無法舉出任何積極之證人、證
    據以實其說，其所述之向丁○○購買國民
    白，與前揭之事證相合，其所為之自白為真實，被告前揭之所辯，無非卸責之詞
    ，自無可採，本件事證明確，被告之犯行洵堪認定。
二、核被告之所為，係犯刑法第二百十六條、第二百十條、第二百十二條、第二百十
    四條、
    被告變造「甲○○」國民身分證後，三度行使申請
    和章」國民身分證影本，提出行使辦理普通
    輝」國民身分證影本，提出行使辦理普通
    三條第二項、第一項之罪，其變造國民身分證以供申請
    之行使行為所吸收，不另論罪，又
    係於八十九年五月十七日經修正公布，並自八十九年五月二十一日施行生效，在
    此之前被告之部此部分行為，刑法第二百十六條、第二百十二條原即有處罰之規
    定，被告於上開
    十一日施行生效後，有連續犯之行為，故於連續犯罪之際，遇法律有變更，其一
    部涉及舊法，一部涉及新法時，即應逕依最後行為時之法律處斷，無所謂行為後
    法律變更之可言，尤無適用刑法第二條第一項之餘地（最高法院八十二年度台非
    字第九八號刑事判決要旨參照），而
    第二百十六條、第二百十二條之特別規定應優先適用，被告取得使公務員製發不
    實之
    百十四條之行使使公務員登載不實文書罪及入出國及移民法第五十四條之罪，被
    告使公務員登載不實文書後持以行使，其使公務員登載不實之低度行為，為行使
    之高度行為所吸收，不另論罪。被告所犯上開使公務員登載不實罪、入出國及移
    民法第五十四條之罪，係以一行為而觸犯數罪名，為想像競合犯，應依刑法第五
    十五條規定，從一重之入出國及移民法第五十四條之罪處斷。而入出國及移民法
    第五十四條之規定，係八十八年五月二十一日經制定公布，並定於八十八年五月
    二十一日施行生效，在此之前被告之部此部分行為，國家安全法第六條第一項亦
    有處罰之明文規定，被告於上開入出國及移民法第五十四條之規定於八十八年五
    月二十一日施行生效後，有連續犯之行為，即應逕依最後行為時之法律處斷，而
    入出國及移民法第五十四條之規定，與前所公布施行之國家安全法第六條第一項
    之規定為法規競合，兩者之法定刑度相同，就入出國及移民法第一條立法意旨所
    示，其專就入出境管理事項所設規範，應優於其他法律之適用，依特別法優於普
    通法原則，被告之此部分行為應適用入出國及移民法第五十四條論處，所犯上開
    入出國及移民法第五十四條之罪及
    有方法結果之牽連關係，應從較重之
    斷。被告就八十年九月變造甲○○身分證以申聲
    此間有犯意聯絡及行為分擔，為共同正犯。被告與甲○○就八十五年十二月、九
    十年十二月以變造甲○○身分證申聲
    正犯，被告就變造丙○○、丁○○之國民
    彼此間有犯意聯絡及行為分擔，均分別為共同正犯。被告變造「丙○○」之國民
    分證，而行使出示持前開變造之「丙○○」國民
    國民
    」換發國民
    九十一年六月二十六日，在臺北市○○區○○路一段八八號陽信商業銀行石牌分
    行，行使變造之「丁○○」國民
    許，在臺北市○○○路○段二號四樓之德國在台協會，出示上開變造之「丁○○
    」國民身分證、
    等，係犯刑法第二百十六條、第二百十二條之罪，其偽造之低度行為為行使之高
    度行為所吸收，不另論罪，被告於九十一年三月二十九日，在臺北縣新莊市○○
    路之臺北縣新莊市戶政事務所，申請換發國民
    「丙○○」國民
    並盜蓋前開偽刻丙○○印文，偽造「丙○○」之換發國民
    交付戶政人員，致使該管承辦員登載丙○○資料、黏貼乙○○之照片，製作職務
    上執掌之「丙○○」國民
    」國民
    局，填具「中華民國
    和章」之署名，並偽蓋前開偽刻之丙○○印文，偽造「丙○○」之中華民國
    遺失作廢申報表，並行使交付，致使該局該管公務員警王讚宜，僅依乙○○之陳
    述而為形式審查，將上開不實事項，登載於申報表中受理機關填寫欄內，被告於
    九十一年六月十日，在屏東縣潮州鎮戶政事務所，為「丁○○」換發國民
    申請，而行使出示前開變造之「丁○○」國民
    欄位偽簽「丁○○」之署名，並蓋用前開偽刻丁○○印章之印文，偽造「丁○○
    」之換發國民
    致使該管承辦員登載丁○○資料、黏貼乙○○之照片，製作職務上執掌之不實「
    丁○○」國民
    年六月十一日委請不知情之福安旅行社之成年職員蘇秀蘭，在上開外交部領事事
    務局駐高雄辦事處，提出辦理普通
    分證影本（黏貼於申請書中）、正本，且於附表二編號五所示之處偽造「丁○○
    」之簽名，偽造「丁○○」之普通
    事務司之人員，使領事事務局人員無法確實查核申請所附照片為乙○○，而於九
    十一年六月十三日核發顯影乙○○照片之「丁○○」變造
    0000000）予乙○○，乙○○隨即於附表二編號六所示之處偽造「丁○○
    」之簽名，乙○○於九十一年六月二十六日，在臺北市○○區○○路一段八八號
    陽信商業銀行石牌分行，行使前開「丁○○」國民
    示之處偽造「丁○○」之簽名，而偽造「丁○○」之存摺存款印鑑卡（暨開戶申
    請書），行使交付陽信商業銀行。再於同年六月二十八日，在前揭陽信商業銀行
    石牌分行，偽造附表二編號八所示之取款條，行使交付行員提領帳戶內之款項，
    製造「丁○○」之存款信用資料。被告於九十一年六月間，趁其姪子蔡啟榮不注
    意之機會，在臺北市○○區○○路二段三六三號全康醫事檢驗所內，竊取全康醫
    事檢驗所開業執照影本、空白在職證明書各一張（竊盜部分未據告訴），擅自於
    空白在職證明書中填載丁○○之資料，偽造「丁○○」之全康醫事檢驗所在職證
    明書，足以生損害於蔡啟榮為負責人之全康醫事檢驗所。又於九十一年六月間，
    在臺北縣八里鄉○○路一一三之五十七號六樓住處，利用不知情之女兒蔡聯珠、
    蔡雙璧，於附表二編號九所示之處偽造「丁○○」之簽名，而偽造「丁○○」之
    房屋租賃契約書。乙○○於九十一年六月二十八日下午三時許，在臺北市○○○
    路○段二號四樓之德國在台協會，於附表二編號十所示之處偽造「丁○○」之簽
    名，偽造「丁○○」之簽證申請表」，並出示上開「丁○○」國民身分證、
    、房屋租賃契約、在職證明書、存提紀錄等資料，行使交付協會人員，表示「丁○○」欲行申請簽證等，被告偽造署押之行為係偽造私文書之階段行為，偽造私
    文書及使公務員登載不實文書罪之低度行為復為行使偽造私文書及行使使公務員
    登載不實文書罪之高度行為所吸收，均不另論罪。被告先後多次所犯之第二百十
    六條、第二百十條、第二百十二條、第二百十四條、
    、第一項、入出國及移民法第五十四條之犯行，均時間緊接，方法相同，分別觸
    犯構成要件相同之罪名，顯係基於概括之犯意而為，均為連續犯，均應依刑法第
    五十六條之規定論以一罪，並均依法加重其刑，又被告利用前開不知情之領事事
    務司（局）之人員、旅行社之職員、臺北縣新莊市戶政事務所、屏東縣潮州鎮戶
    政事務所之人員之行為，係間接正犯。又上述各罪之間，具有方法結果之牽連關
    係，為牽連犯，應依刑法第五十五條之規定，從一重依行使偽造私文書罪處斷。
    再刑法第六十二條所謂之自首，係據犯人在其犯罪未發覺前向該公務員自承犯罪
    而受裁判者而言，連續犯為裁判上一罪，裁判上一罪之一部分犯罪已被發覺而由
    警察機關就已發覺部分之犯罪訊問調查中，行為人自動陳述該連續犯之其他未被
    發覺部分之犯罪行為，核與自首之要件不符，無自首之效力是否及於全部犯罪之
    可言（最高法院七十六年度台上字第七二五六號刑事判決參照），被告於被查獲
    犯行並扣得上開「丁○○」之國民身分證及
    陳述，難認符合自首之要件，被告偽造在職證明書、陽信商業銀行開戶並提款資
    料之犯行，起訴書雖未敘及，惟經原審之公訴蒞庭檢察官當庭陳明補充，且與起
    訴經論罪科刑之偽造私文書之部分有連續犯之裁判上一罪關係，法院應併予審究
    。就被告違反入出國及移民法之犯行，公訴意旨雖未敘及惟此與起訴之部分有牽
    連犯之裁判上一罪關係，基於審判不可分之原則，法院應併予審究，被告於犯本
    罪前於七十七年間曾因懲治走私條例案件，經臺灣基隆地方法院以七十七年度訴
    字第一二六號判決處有期徒刑二年，再經本院七十八年上訴字第五二八號判決、
    最高法院七十九年度台上字第一七三八號判決駁回上訴，嗣經本院以八十年度聲
    減字第二三三二號減為有期徒刑一年，於八十年九月十一日執行完畢，有臺灣高
    等法院檢察署刑案紀錄簡覆表附卷可按，執行完畢未滿五年，再犯本件有期徒刑
    以上之罪，為累犯，應依刑法第四十七條依法遞加重其刑。至於外國政府駐華機
    構任職之人員，非屬我國刑法上所稱之公務員，從而被告持
    勝輝名義，向美國及日本、德國駐華機構辦理赴各該國家之簽證時，縱有使該等
    機構之承辦人員將不實之事項登載於其等所掌管之文書內，與刑法第二百十四條
    之犯罪構成要件亦不相當，又按刑法第二百十四條之使公務員登載不實罪，以明
    知為不實之事項，而使公務員登載於職務上所掌管之公文書為構成要件。查
    為
    公務員加蓋出入境戳於
    第二百十四條之罪責，且此二部分亦未經起訴，不另為處理，併此明。至被告
    另於原審九十二年五月二十日審理傳票、再開辯論裁定正本送達證書中蓋用之「
    丁○○」印文乙節，因係另行起意，與本件經起訴論罪科刑之部分，並無何實質
    上或裁判上一罪之關係，且未經起訴，法院尚不得對該部分併予審理。
三、原審審理結果據以論罪科刑固非無見，惟原判決就前揭有關甲○○部分，既認被
    告係犯入出國及移民法第五十四條之罪及
    罪，二罪間有方法結果之牽連關係等，即應從一重之
    、第一項之罪處斷（法定刑為五年以下），原判決認應從一重之入出國及移民法
    第五十四條之罪處斷（法定刑為三年以下），尚有未洽，檢察官就此部分提起上
    訴，尚非無理由，又被告變造他人之國民身分證，以供申請
    目的，被告就甲○○部分於九十年十一月十八日向外交部領事事務局，行使附具
    前開變造之「甲○○」國民身分證影本、正本之普通
    ，另被告於九十一年三月二十九日變造「丙○○」之國民身分證，以供申請
    ，在九十一年四月一日，向外交部領事事務局，提出辦理普通
    附具前開「丙○○」國民身分證影本（黏貼於申請書中）、正本，請求核發
    ，及被告於九十一年六月間變造「丁○○」之國民身分證，以供申請
    十一年六月十一日向外交部領事事務局駐高雄辦事處，提出辦理普通
    並行使附具前開「丁○○」國民
    發
    之罪名，顯係基於概括之犯意而為，為連續犯，原審認被告為數罪併罰，尚有未
    洽，被告就此認其係連續犯而提起上訴，尚非無理由，又被告認其係自首為無理
    由，但原判決既有上揭可議之處，仍應予撤銷改判。爰審酌被告犯罪之動機、目
    的、犯罪時所受之刺激、犯罪之手段、犯人之生活狀況、品行、智識程度、犯人
    與被害人平日之關係、犯罪所生之危害、犯罪後之態度等一切情狀，量處如主文
    所示之刑。扣案如附表二編號一至五、七至十、十二所示之物，應依刑法第二百
    十九條沒收。另扣案附表二編號六、十一之變造「丁○○」國民身分證及
    被告自承為其所有且係因犯罪所得之物，依刑法第三十八條第一項第三款併予宣
    告沒收。
據上論斷，應依刑事訴訟法第三百六十九條第一項前段、第三百六十四條、第二百九
十九條第一項前段，
條，刑法第二十八條、第五十六條、第二百十六條、第二百十條、第二百十二條、第
二百十四條、第五十五條、第四十七條、第三十八條第一項第三款、第二百十九條，
罰金罰鍰提高標準條例第一條前段判決如主文。
本案經檢察官洪泰文到庭執行職務。
中　　　華　　　民　　　國　　　九十三　　　年　　三　　　月　　二　　日
                              臺灣高等法院刑事第十七庭
                                  審判長法  官  陳　正　雄
                                        法  官  許　錦　印
                                        法  官  許　宗　和
右正本證明與原本無異。
如不服本判決，應於收受送達後十日內向本院提出上訴書狀，其未敘述上訴之理由者
並得於提起上訴後十日內向本院補提理由書（均須按他造當事人之人數附繕本）。
                                        書記官  廖　艷　莉
中　　　華　　　民　　　國　　　九十三　　　年　　三　　　月　　二　　日
附錄：本案論罪科刑法條全文
中華民國刑法第二百一十六條
行使第二百十條至第二百十五條之文書者，依偽造、變造文書或登載不實
事項或使登載不實事項之規定處斷。
中華民國刑法第二百一十條
偽造、變造私文書，足以生損害於公眾或他人者，處五年以下有期徒刑。
中華民國刑法第二百一十二條
偽造、變造護照、旅券、免許證、特許證及關於品行、能力服務或其他相
類之證書、介紹書，足以生損害於公眾或他人者，處一年以下有期徒刑、
拘役或三百元以下罰金。
中華民國刑法第二百一十四條
明知為不實之事項，而使公務員登載於職務上所掌之公文書，足以生損害
於公眾或他人者，處三年以下有期徒刑、拘役或五百元以下罰金。
護造條例第二十三條：
偽造、變造國民身分証以供申請護照，足以生損害於公眾或他人者，處五
年以下有期徒刑、拘役或科或併科新台幣五十萬元以下之罰金。
行使前項文書者，亦同。
將國民身分証交付他人或謊報損失，以供冒名申請護照者，處五年以下有
期徒刑、拘役或科或併科新台幣十萬元以下之罰金。
前項冒用名義者，亦同。
受託申請護照，明知第一項至第四項事實或偽造、變造或冒用之照片，仍
代申請者，處五年以下有期徒刑、拘役或科或併科新台幣十萬元以下之罰
金。
入出國及移民法第五十四條
未經許可入出國或受禁止出國處分而出國者，處三年以下有期徒刑、拘役
或科或併科新台幣九萬元以下罰金。
附表一：（此有內政部警政署入出境管理局九十一年八月二日境信宋字第○九一○○
六○五九九號函及附件）
一、八十年十一月八日出境、八十年十一月十五日入境
二、八十年十一月二十三日出境、八十年十一月三十日入境
三、八十年十二月三日出境、八十年十二月二十日入境
四、八十一年一月十六日出境、八十一年一月十八日入境
五、八十一年二月二十四日出境、八十一年二月二十九日入境
六、八十一年三月十日出境、八十一年三月十九日入境
七、九十一年四月二十一日出境、八十一年四月二十七日入境
八、八十一年五月十八日出境、八十一年五月二十二日入境
九、八十一年七月二十日出境、八十一年七月二十八日入境
十、八十一年十月十四日出境、八十一年十月十七日入境
十一、八十一年十二月二十四日出境、八十一年十二月二十五日入境
十二、八十二年四月七日出境、八十二年四月十一日入境
十三、八十二年六月十二日出境、八十二年六月十九日入境
十四、八十二年八月十三日出境、八十二年八月十九日入境
十五、八十二年十一月六日出境、八十二年十一月十三日入境
十六、八十二年十一月十六日出境、八十二年十一月二十九日入境
十七、八十二年十二月七日出境、八十二年十二月八日入境
十八、八十二年十二月二十一日出境、八十二年十二月二十三日入境
十九、八十三年一月三十日出境、八十三年二月二日入境
二十、八十三年三月四日出境、八十三年三月十二日入境
二一、八十三年四月十七日出境、八十三年四月二十三日入境
二二、八十三年五月十九日出境、八十三年五月二十日入境
二三、八十三年六月九日出境、八十三年六月十三日入境
二四、八十三年七月二十六日出境、八十三年八月二日入境
二五、八十三年八月十二日出境、八十三年八月二十日入境
二六、八十五年十月十日出境、八十五年十二月二十五日入境
二七、八十五年十一月二日出境、八十五年十一月三日入境
二八、八十六年一月五日出境、八十六年一月六日入境
二九、八十六年一月十日出境、八十六年一月十二日入境
三十、八十六年四月四日出境、同年四月七日入境
三一、八十七年五月六日出境、八十七年五月十八日入境
三二、八十七年八月十九日出境、七十八年八月二十二日入境
三三、八十七年九月十四日出境、八十七年九月十六日入境
三四、八十七年十月二十九日出境、八十七年十月三十日入境
三五、八十七年十一月九日出境、八十七年十一月十一日入境
三六、八十七年十二月十七日出境、八十七年十二月二十五日入境
三七、八十八年一月十九日出境、八十八年一月二十六日入境
三八、八十八年三月六日出境、八十八年三月八日入境
三九、八十八年四月七日出境、八十八年四月十三日入境
四十、八十八年四月三十日出境、八十八年五月二日入境
四一、八十八年五月十日出境、八十八年五月十三日入境
附表二：
一、「丙○○」之換發國民身分證申請書：
  (一)申請人簽章欄上偽簽「丙○○」之署押壹枚（含印文壹枚）。
  (二)認證和章欄盜蓋「丙○○」之印文壹枚。
二、「丙○○」之中華民國護照遺失作廢申報表上申報人簽名蓋章欄偽簽「丙○○」
    之署押壹枚（含印文壹枚）。
三、「丙○○」之中華民國普通護照申請書背面申請人簽名欄偽造丙○○簽名壹枚。
四、「丁○○」之換發國民身分證申請書：
  (一)申請人簽章欄上偽簽「丁○○」之署押壹枚（含印文壹枚）。
  (二)認證和章欄盜蓋「丁○○」之印文壹枚。
五、「丁○○」之中華民國普通護照申請書背面申請人簽名欄偽造「丁○○」簽名壹
    枚。
六、「丁○○」護照持照人簽名欄偽造「丁○○」簽名壹枚，此處該本護照壹本沒收
    。
七、「丁○○」存摺存款印鑑卡（暨開戶申請書）存戶簽名蓋章欄偽造「丁○○」簽
    名壹枚（含印文壹枚）、留存印鑑欄偽造「丁○○」印文壹枚。
八、陽信商業銀行「丁○○」取款條存戶簽章欄偽造「丁○○」印文壹枚。
九、「丁○○」房屋租賃契約書立契約人（乙方）簽名蓋章欄偽造「丁○○」簽名壹
    枚。
十、「丁○○」德國簽證申請表申請人簽名欄偽造「丁○○」簽名壹枚。
十一、「丁○○」國民身分證壹枚。
十二、偽刻之「丁○○」、「丙○○」之印章各壹枚。
